臺灣基隆地方法院刑事判決　　　　　　　 94年度訴字第150號
公　訴　人　臺灣基隆地方法院檢察署檢察官
被　　　告　甲○○
上列被告因違反毒品危害防制條例案件，經檢察官提起公訴（94
年度毒偵字第543號），本院判決如下：
    主  文
甲○○連續施用第一級毒品，處有期徒刑柒月，扣案之第一級毒
品海洛因淨重零點零陸公克（不含包裝袋）沒收銷燬之，包裝上
開毒品之包裝袋壹只、注射針筒肆支均沒收；又施用第二級毒品
，處有期徒刑伍月。應執行有期徒刑拾月，扣案之第一級毒品海
洛因淨重零點零陸公克（不含包裝袋）沒收銷燬之，包裝上開毒
品之包裝袋壹只、注射針筒肆支均沒收。
    事  實
一、甲○○前因施用第1級毒品海洛因、第2級毒品安非他命案件
    ，經觀察、勒戒後，認無繼續施用毒品之傾向，由臺灣基隆
    地方法院檢察署檢察官於民國93年4月7日，以93年度毒偵字
    第144號為不起訴處分確定（於93年4月8日釋放）。詎其於
    觀察勒戒執行完畢釋放後5年內，復基於施用第1級毒品海洛
    因之概括犯意，自93年12月初某日起至93年12月30日某時止
    （起訴書誤繕為93年12月30日下午5時許），在基隆市○○
    區○○街54弄16號住處，約1天施用1次之頻率，以將海洛因
    倒入注射針筒加水混合並注射雙手手臂血管之方式，施用第
    1 級毒品海洛因多次。另行起意，於93年12月28日某時（起
    訴書誤繕為93年12月30日為警採尿前回溯4日內），在前開
    住處（起訴書誤繕為不詳地點），以將第2級毒品安非他命
    放置在燈泡吸食器內燒烤產生煙霧吸食之方式，施用第2級
    毒品安非他命1次。嗣於93年12月30日下午6時10分許，在基
    隆市○○區○○路、精一路口為警盤檢查獲，並扣得其所有
    之第1級毒品海洛因1包（淨重0.06公克）、其所有供施用第
    1 級毒品用之包裝上開毒品之包裝袋1只、注射針筒4支。
二、案經基隆市警察局第一分局報告臺灣基隆地方法院檢察署檢
    察官偵查起訴。
    理  由
一、訊據被告甲○○坦承上開時、地施用第1、2級毒品海洛因、
    安非他命之犯行，其於93年12月30日為警所採集尿液，經公
    訴人送基隆市衛生局以酵素免疫分析法、薄層層析法檢驗之
    結果，呈施用第1級毒品海洛因代謝後之嗎啡陽性反應及第
    2級毒品安非他命之陽性反應，經本院再送請法務部調查局
    以螢光偏極免疫分析法、氣相層析質譜儀法覆驗之結果，亦
    呈施用第1級毒品海洛因代謝後之嗎啡陽性反應及第2級毒品
    安非他命之陽性反應，分別有基隆市衛生局基衛檢壹字第09
    40000230號檢驗成績書、法務部調查局94年5月20日調科壹
    字第09462101800號檢驗通知書各1份在卷足憑；此外，扣案
    之毒品，經送法務部調查局鑑定結果，確認送驗白粉含第1
    級毒品海洛因成分，淨重0.06公克，有該局94年3月18日調
    科壹字第320002579號鑑定通知書1份可佐，並有被告所有供
    施用第1級毒品海洛因所用之包裝前開毒品之包裝袋1只、注
    射針筒4支扣案可佐，被告之自白，與事實相符，可以採信
    。又被告前因施用毒品案件，經觀察、勒戒後，認無繼續施
    用毒品之傾向，由臺灣基隆地方法院檢察署檢察官於民國93
    年4月7日，以93年度毒偵字第14 4號為不起訴處分確定等情
    ，有上開不起訴書分書附卷足憑。本件事證明確，被告係觀
    察勒戒執行完畢後，於5年內再犯施用毒品罪行，應依法論
    科。
二、核被告所為係犯毒品危害防制條例第10條第1、2項之施用第
    1、2級毒品罪。其持有第1、2級毒品海洛因、安非他命係供
    施用，其持有第1、2級毒品海洛因、安非他命之低度行為，
    應為施用第1、2級毒品之高度行為所吸收，均不另論罪。被
    告多次施用第1級毒品之行為，時間緊接，所犯係構成要件
    相同之罪名，顯係基於概括之犯意反覆為之，為連續犯，應
    依刑法第56條之規定，論以一施用第1級毒品罪，並加重其
    刑。被告所犯前開2罪，犯意各別，行為互殊，應分論併罰
    之。起訴書就被告於93年12月30日下午5時許除外之施用第1
    級毒品海洛因之事實漏未記載，惟未起訴部分與起訴部分有
    連續犯之裁判上一罪關係，為起訴效力所及，本院得併予審
    理。爰審酌被告曾接受過觀察勒戒（此有台灣高等法院被告
    前案紀錄表1紙在卷可稽），猶犯本件罪行、其施用毒品期
    間之久暫及次數、被告坦承犯行等一切情狀，分別量處如主
    文所示之刑，並依刑法第51條第5款之規定，定其應執行之
    刑，以示儆懲。
三、扣案之第1級毒品海洛因淨重0.06公克，為查獲之毒品，不
    問屬於被告與否，應依毒品危害防制條例第18條第1項前段
    之規定，宣告沒收銷燬之；包裝上開毒品海洛因之包裝袋1
    只、注射針筒4支，為被告所有，供施用毒品所用之物，業
    據被告供明在卷，應依刑法第38條第1項第2款之規定，均宣
    告沒收。
據上論斷，應依刑事訴訟法第299條第1項前段，毒品危害防制條
例第10條第1項、第2項、第23條第2項、第18條第1項前段，刑法
第11條、第56條、第51條第5款、第38條第1項第2款，判決如主
文。
本案經檢察官林伯宇到庭執行職務。
中　　華　　民　　國　　94　　年　　6　　月　　30　　日
                  刑事第二庭審判長法  官    王福康
                                  法  官    齊  潔
                                  法  官    何怡穎
以上正本證明與原本無異。
對於本件判決如有不服，應於收受送達後10日內，向本院提出上
訴書狀，上訴於臺灣高等法院，並按他造當事人之人數附具繕本
。
中　　華　　民　　國　　94　　年　　6　　月　　30　　日
                                  書記官    李繼業
附錄所犯法條：
毒品危害防制條例第10條第1 項、第2 項
    施用第一級毒品者，處6 月以上5 年以下有期徒刑。
    施用第二級毒品者，處3 年以下有期徒刑。
